【裁判字號】    90,訴,48
【裁判日期】    900620
【裁判案由】    廢棄物清理法
【裁判全文】
臺灣臺南地方法院刑事判決                              九十年度訴字第四八號
    公  訴  人  臺灣台南地方法院檢察署檢察官
    被      告  戊○○
    選任辯護人  蔡清河
右列被告因廢棄物清理法案件，經檢察官提起公訴（八十九年度營偵字第五Ｏ一號、
八十九年度營偵字第八Ｏ五號、八十九年度營偵字第八七一號、八十九年度偵字第一
Ｏ五七四號），本院判決如左：
    主  文
戊○○無罪。
    理  由
一、公訴意旨略以：被告戊○○，於民國（下同）八十九年一月初某日，由甲○○代
    表侯志良與其簽約，基於共同犯意聯絡，同意自八十九年一月起至同年參月二十
    二日止，提供其所有位於台南縣東山鄉○○○段二五五—六八號地號土地（下稱
    系爭土地），作為侯志良傾倒廢棄物之場所，因認被告戊○○涉犯有廢棄物清理
    法第二十二條第二項第三款、第一款、第四次之罪嫌云云。
二、按犯罪事實應依證據認定之，無證據不得推定其犯罪事實；又不能證明被告犯罪
    者，即應諭知無罪之判決，刑事訴訟法第一百五十四條、第三百零一條第一項分
    別定有明文。次按認定犯罪事實所憑之證據，無論為直接證據或間接證據，其為
    訴訟上之證明，需於通常一般之人均不致有所懷疑，而得確信其為真實之程度者
    ，始得據為有罪之認定，倘其證明尚未達到此一程度，而有合理之懷疑存在時，
    法院即無從為有罪之認定。
三、本件公訴人認被告戊○○涉有違反廢棄物清理法第二十二條第三款之罪嫌，無非
    以系爭土地遭環保署稽查人員挖出掩埋之廢棄物及另一同案被告甲○○證述為其
    主要論據。然訊據被告戊○○堅決否認有為右揭犯行，辯稱：因為坍方的問題，
    伊在八十八年七月左右就向友人丙○○借住，而搬至他處，而系爭土地與借住的
    地方相隔很遠，且往返需經過坍方處，因此伊並未回去巡視，況且伊以為甲○○
    未與伊達成租賃系爭土地之協議，所以並不知道該土地被傾倒廢棄物等語。
四、經查：侯志良所委託之甲○○向被告詐稱欲租用土地種植作物等情，業據證人丁
    ○○即戊○○之兄於本院審理中證述：當初是甲○○來找伊，詢問伊的弟弟戊○
    ○的住處，並告知伊說要向戊○○租地種東西等語（參見本院九十年六月六日審
    理筆錄），此徵諸被告亦自承：當初甲○○來找伊，伊有提到租地一年要新台幣
    （下同）二萬元，而且限於耕作，雙方若同意，必須至法院公證乙節互核相符，
    是衡諸常情，若甲○○確有將侯志良託寄之租金交予被告，則為何無任何收據及
    契約書可提供本院以為調查，且違反廢棄物清理法遭處罰之金額遠較一年租金二
    萬元高上十數倍，世上焉有自願作此賠錢生意之人？況甲○○堆放廢棄物地點距
    離當地之水塘僅五十公尺左右，有照片三幀附卷可稽，焉有人願意將自身健康作
    為一年租金二萬元之昂貴代價？是另一同案被告甲○○陳稱伊確實有交錢給被告
    云云，實與常情有違，而不可採信。本件雖另一同案被告甲○○傾倒廢棄物於系
    爭土地，然被告戊○○既不知情，自無提供系爭土地供他人堆放廢棄物之故意可
    言，當不得對之課以刑罰。此外，本件復查無其他積極證據足資證明被告涉有公
    訴人所指之犯行，應認被告被訴違反廢棄物清理法之犯行不能證明，自應為無罪
    之諭知。
據上論斷，應依刑事訴訟法第三百零一條第一項，判決如主文。
本案經檢察官乙○○到庭執行職務
中      華      民      國      九十      年     六     月    二十      日
                                  臺灣臺南地方法院刑事第五庭
                                          法  官  謝  家  宜
右正本證明與原本無異。
如不服本判決，應於判決送達後十日內，向本院提出上訴狀。
                                          書記官  魏  芝  雯
中      華      民      國      九十      年     六     月    二十      日


司法院資訊處製作；財團法人民間司法改革基金會備份。
